臺灣高等法院刑事裁定　　　　　　　　　　　　　　　九十一年度聲再字第一五號
　　再審聲請人
　　即受判決人　甲○○
右列聲請人因詐欺案件，對於本院九十年度上易字第一九五一號，中華民國九十年度
八月三十一日確定判決（起訴案號：台灣桃園地方法院檢察署八十九年度偵字第二八
號），聲請再審，本院裁定如左：
    主  文
再審之聲請駁回。
    理  由
一、聲請意旨如後附聲請再審狀影本所載。
二、按有罪之判決確定後，因發現確實之新證據，足認受有罪判決之人應受無罪、免
    訴、免刑或輕於原判決所認罪名之判決者，為受判決人之利益，得聲請再審，刑
    事訴訟法第四百二十條第一項第六款定有明文；又第四百二十一條亦規定，不得
    上訴於第三審法院之案件，除前條規定外，其經第二審確定之有罪判決，如就足
    生影響於判決之重要證據漏未審酌者，亦得為受判決人之利益，聲請再審。另按
    再審之聲請，經法院認無再審理由，而以裁定駁回者，不得更以同一原因聲請再
    審；法院認為聲請再審之程序違背規定者，應以裁定駁回之，刑事訴訟法第四百
    三十四條第二項、第四百三十三條亦分別定有明文。所謂確實之新證據，固非以
    絕對不須經過調查程序為條件，然必須可認為確實足以動搖原確定判決，而為受
    判決人有利之判決者為限（參最高法院三十三年台字第七○號判例）；而依最高
    法院八十九年度台抗字第三十號裁定之見解，刑事訴訟法第四百二十一條所規定
    因重要證據漏未審酌而聲請再審者，指該證據於案情有重要關係且未經審酌者而
    言，如證據業經法院本其自由心證予以取捨及判斷，僅係對此持相異評價，即不
    能以此為由聲請再審。
三、聲請人聲請意旨指陳聲請人所提出之證物三、證物十、證物十一、證物十二等證
    物，主張該等證物為漏為審酌之證物；證物四、證物五、證物六、證物七、證物
    八、證物九等均為第一次再審後陸續發現之新證據云云，經查：
  (一)聲請人所提出之證物七、證物八僅係聲請人向安泰銀行及安泰銀行向臺灣銀行申
    請調閱影印支票存款帳戶資料之相關往來申請書函，於案情並無重要關係，尚與
    聲請再審之要件不符。
  (二)聲請人所提出之證物四、證物五、證物六、證物九分別為存款當期交易明細表、
    、台支本票、繳款收據、安泰銀行桃園分行活儲存摺等，該等證物均係聲請人為
    證明本件臺灣桃園地方法院八十七年度執字第四十一號強執行事件之執行標的物
    ，即桃園縣大園鄉○○○段第一三一號土地及其上門牌號碼桃園縣大園鄉許厝港
    十九之十號建物，投標保證金係由聲請人所墊付，然聲請人所提此等新證據均僅
    能證明聲請人與溫有武及李展文等人間有資金往來，而此點於本院原確定判決已
    提及證人溫有武證稱：與被告確有資金往來... 等語，且原確定判決已於理由欄
    二（二）中，認定溫、李二人僅與聲請人合署辦公，並無合夥之關係。況溫有武
    於桃園地院已證稱：「（八十七年十一月二十五日是否拍得八十七執字第四十一
    號執行標的物？）有。我和李是合夥。出資一人一半。」、李展文亦證稱：「一
    人一半。」，溫有武復證述：「（被告【指聲請人】知否你們要標？）我們向他
    借錢沒有明確說要標哪一個標的物...。」（參桃園地院八十九年易字第二○一
    一號卷第三十一頁），是聲請人所為之主張，已經原確定判決審酌而不採，故該
    發現之新證據，就本身之形式上觀察，已不足以動搖原確定判決，揆諸前揭裁判
    要旨，自難憑以聲請再審。
  (三)聲請人所提出之證物三、證物十、證物十一、證物十二等證物，主張該等證物為
    漏為審酌之證物云云，然聲請人曾以同一原因聲請再審，業經本院於民國九十年
    十二月十四日，以九十年度聲再字第五一八號裁定無再審理由駁回在案，並有該
    裁定附卷可考，按之前揭規定，其聲請程序顯屬有所違背。
四、查有罪之判決確定後，為受判決人之利益聲請再審，必其聲請之理由合於刑事訴
    訟法第四百二十條第一項所定情形之一及第四百二十一條有足以影響於判決之重
    要證據漏未審酌者，始准許之，綜上所述，本件聲請人所舉聲請再審之理由，核
    與上引法條所定無一相符，本件聲請人聲請再審，為無理由，甚為明確；又聲請
    人曾以同一原因聲請再審，按之上開規定，其聲請程序顯屬有所違背；是本件再
    審之聲請，應予駁回。
據上論斷，應依刑事訴訟法第四百三十三條、第四百三十四條第一項、第二項，裁定
如主文。
中      華      民      國    九十一    年    一      月     二十九     日
                              臺灣高等法院刑事第十三庭
                                  審判長法  官  蔡    燉
                                        法  官  鄧  振  球
       法  官  李  春  地
右正本證明與原本無異。
不得抗告。
                                        書記官  柳  秋  月
中    華    民    國     九十一   年       一       月       三十       日
